臺灣高雄地方法院刑事宣示判決筆錄　 100年度審訴字第2311號
公　訴　人　臺灣高雄地方法院檢察署檢察官
被　　　告　郭育成
指定辯護人　本院公設辯護人陳信凱
上列被告因100 年度審訴字第2311號毒品危害防制條例案件，經
檢察官提起公訴（起訴案號：臺灣高雄地方法院檢察署檢察官10
0年度偵字第16030號），經檢察官聲請法院改依協商程序而為判
決，本院合議庭認為適當，裁定由受命法官進行協商判決程序，
於中華民國100年9月30日下午3 時在本院刑事第二十法庭宣示判
決，以代判決書，出席職員如下：
　　　　法　官　林裕凱
　　　　書記官　黃振祐
　　　　通　譯　陳洋豪
法官起立朗讀判決主文、犯罪事實要旨、處罰條文、附記事項，
及告以上訴限制、期間並提出上訴狀之法院，且諭知記載其內容
：
一、主文：
    郭育成施用第一級毒品，累犯，處有期徒刑捌月；又施用第
    二級毒品，累犯，處有期徒刑伍月；又持有第一級毒品，累
    犯，處有期徒刑伍月，扣案之第一級毒品海洛因參包（含包
    裝袋，驗後淨重合計零點伍捌公克）、第二級毒品甲基安非
    他命壹包（含包裝袋，驗後淨重零點零伍參公克），均沒收
    銷燬之。應執行有期徒刑壹年肆月，扣案之第一級毒品海洛
    因參包（含包裝袋，驗後淨重合計零點伍捌公克）、第二級
    毒品甲基安非他命壹包（含包裝袋，驗後淨重零點零伍參公
    克），均沒收銷燬之。
二、犯罪事實要旨：
    郭育成前於民國89年間，因施用毒品案件，經臺灣南投地方
    法院裁定送觀察、勒戒後，認有繼續施用毒品傾向，再裁定
    令入戒治處所施以強制戒治，於90年10月23日戒治期滿執行
    完畢釋放，並由臺灣南投地方法院檢察署檢察官以90年度戒
    毒偵字第384、385、386、387號為不起訴處分確定。又於94
    年間，因施用毒品及竊盜案件，分別經臺灣南投地方法院以
    94年度訴字第770號、95年度訴字第210號判決判處應執行有
    期徒刑1年4月、1年6月，嗣經裁定減刑、並定應執行刑為有
    期徒刑1年5月確定，於96年10月25日縮刑期滿執行完畢。詎
    郭育成猶不知悔改及戒除毒癮，分別基於施用第一級毒品海
    洛因、第二級毒品甲基安非他命之犯意，於100年3月30日15
    時45分許採尿時起分別回溯至72、96小時內某時止（不含公
    權力拘束期間），在高雄市苓雅區某公園內，以針筒注射及
    燒烤玻璃球之方式，施用第一級毒品海洛因、第二級毒品甲
    基安非他命各1 次。復於100年3月30日14時30分許，在高雄
    市○○區○○路與瑞隆路口前，向不詳姓名年籍之綽號「阿
    勇」之成年男子以新臺幣2,500元購得第一級毒品海洛因3包
    （驗後淨重合計0.58 公克）、以500元購得第二級毒品甲基
    安非他命1包（驗後淨重0.053公克）後，即非法持有之。嗣
    於同日14時40分許，在高雄市○鎮區○○路184 號前，因闖
    紅燈為警盤查，當場查獲，並扣得第一級毒品海洛因3 包、
    第二級毒品甲基安非他命1 包。復經徵得其同意採尿送驗，
    結果呈可待因、嗎啡、安非他命及甲基安非他命陽性反應，
    始知上情。
三、處罰條文：
    毒品危害防制條例第10條第1項、第2項、第11條第1項、第
    2項、第18條第1項前段，刑法第11條、第55條、第47條第1
    項、第51條第5款。
四、附記事項：
    被告以一行為同時持有第一級毒品海洛因及第二級毒品甲基
    安非他命，為想像競合犯，應從一重論以毒品危害防制條例
    第11條第1項之持有第一級毒品罪。
五、協商判決除有刑事訴訟法第455 條之4 第1 項第1 款於本訊
    問程序終結前，被告撤銷協商合意或檢察官撤回協商聲請者
    ；第2 款被告協商之意思非出於自由意志者；第4 款被告所
    犯之罪非第455 條之2 第1 項所定得以協商判決者；第6 款
    被告有其他較重之裁判上一罪之犯罪事實者；第7 款法院認
    應諭知免刑或免訴、不受理者情形之一，及違反同條第2 項
    「法院應於協商合意範圍內為判決；法院為協商判決所科之
    刑，以宣告緩刑或2 年以下有期徒刑、拘役或罰金為限」之
    規定者外，不得上訴。
六、如有前述得上訴情形而不服本判決，得自收受判決（即以本
    宣示判決筆錄代之）送達之日起10日內，向本院提出上訴書
    狀，並應敘述具體理由，如未敘述上訴理由者，應於上訴期
    間屆滿後20日內補提理由書狀於本院（均須按他造當事人之
    人數附繕本）「切勿逕送上級法院」。
中    華    民    國   100    年    9     月    30    日
                  臺灣高雄地方法院刑事第十庭
                              書記官  黃振祐
                              法  官  林裕凱
以上正本證明與原本無異。
本件不得上訴。但有刑事訴訟法第455 條之4 第1 項第1 款、第
2 款、第4 款、第6 款、第7 款所定情形，或協商判決違反同條
第2 項之規定者，應於收受送達後10日內向本院提出上訴書狀，
並應敘述具體理由；如未敘述上訴理由者，應於上訴期間屆滿後
20日內向本院補提理由書（均須按他造當事人之人數附繕本）「
切勿逕送上級法院」。
中    華    民    國   100    年    9     月    30    日
                              書記官  黃振祐
附錄本案所犯法條：
毒品危害防制條例第10條
施用第一級毒品者，處 6 月以上 5 年以下有期徒刑。
施用第二級毒品者，處 3 年以下有期徒刑。
毒品危害防制條例第11條
持有第一級毒品者，處 3 年以下有期徒刑、拘役或新臺幣 5 萬
元以下罰金。
持有第二級毒品者，處 2 年以下有期徒刑、拘役或新臺幣 3 萬
元以下罰金。
持有第一級毒品純質淨重十公克以上者，處 1 年以上 7 年以下
有期徒刑，得併科新臺幣 1 百萬元以下罰金。
持有第二級毒品純質淨重二十公克以上者，處 6 月以上 5 年以
下有期徒刑，得併科新臺幣 70 萬元以下罰金。
持有第三級毒品純質淨重二十公克以上者，處 3 年以下有期徒
刑，得併科新臺幣 30 萬元以下罰金。
持有第四級毒品純質淨重二十公克以上者，處 1 年以下有期徒
刑，得併科新臺幣 10 萬元以下罰金。
持有專供製造或施用第一級、第二級毒品之器具者，處 1 年以
下有期徒刑、拘役或新臺幣 1 萬元以下罰金。